臺灣板橋地方法院刑事裁定　　　　　　 100年度聲判字第83號
聲　請　人　許訓嚴
　　　　　　許見如
代　理　人　黃志文律師
被　　　告　蔡順情
上列聲請人等因被告恐嚇等案件，不服臺灣高等法院檢察署100
年度上聲議字第5039號駁回再議之處分（原不起訴處分書案號：
臺灣板橋地方法院檢察署100 年度偵字第16053 號）聲請交付審
判，本院裁定如下：
    主  文
聲請駁回。
    理  由
一、按告訴人不服上級法院檢察署檢察長或檢察總長認再議為無
    理由而駁回之處分者，得於接受處分書後10日內委任律師提
    出理由狀，向該管第一審法院聲請交付審判。法院認為交付
    審判之聲請不合法或無理由者，應駁回之，刑事訴訟法第25
    8 條之1 、第258 條之3 第2 項前段，分別定有明文。查本
    件聲請人等2 人告訴被告恐嚇等案件，前經臺灣板橋地方法
    院檢察署檢察官偵查後，認本件被告所為與恐嚇危害安全、
    恐嚇取財、無故侵入住居之構成要件不符，查無積極證據足
    資證明被告有何聲請人2 人所指之恐嚇危害安全、恐嚇取財
    、無故侵入住居犯行，而於民國100 年6 月15日以100 年度
    偵字第16053 號為不起訴處分，嗣因聲請人2 人不服該不起
    訴處分而聲請再議，經臺灣高等法院檢察署檢察長於100 年
    7 月29日以100 年度上聲議字第5039號駁回其再議之聲請，
    並分別於100 年8 月4 日、同年月6 日送達該處分書予聲請
    人2 人等情，業經本院依職權調取前揭偵查卷及臺灣高等法
    院檢察署100 年度上聲議字第5039號卷核閱無誤，聲請人2
    人於法定期間內之100 年8 月11日委任律師聲請本件交付審
    判案件，核與前開聲請程序之相關規定相合，合先敘明。
二、本件聲請意旨略以：
（一）臺灣高等法院檢察署（下稱高檢署）所謂被告並無告訴意
      旨（一）所稱之99年5 月11日恐嚇取財行為云云，顯有違
      誤。
  １、證人許見士對於蔡順情夥同蔡順茂前往找尋許訓嚴之過程
      指證歷歷，若非確有其事，許見士何以能就案發經過詳加
      敘述，且許見士與被告並無仇隙，並無設詞誣陷之動機，
      可見許見士所稱被告曾出言恐嚇，確為事實。況且，蔡順
      茂既出言恐嚇，自不會承認其有恐嚇犯行，高檢署徒以蔡
      順茂否認其曾出言恐嚇，遽認許見士之證詞不足採信，顯
      屬不當。
  ２、又如被告欲以司法途徑解決爭議，儘可直接稱其將向法院
      提出告訴，何須稱：社會事，社會辦等語，且被告若欲商
      請「社會有力人士」出面，亦可表示將請他人出面協商解
      決，又何須稱：社會事，社會辦，再者，請「社會有力人
      士」出面解決，亦有將請黑道出面解決之意，顯為恐嚇。
      是以，高檢署處分書所謂「社會事，社會辦」之言語，可
      能係指欲找社會有力人士出面解決或欲循司法途徑解決，
      並非恐嚇云云，顯屬無據。
  ３、行為人以將來惡害之通知恫嚇他人者，即屬「恐嚇」，恐
      嚇之成立不以行為人另有其他行為為必要（參見最高法院
      64年台上字第1105號、67年台上字第542 號判例），被告
      既向許見士表示「社會事，社會辦」之恐嚇言語，被告自
      有恐嚇行為，至於高檢署處分書所謂被告向許見士表示「
      社會事，社會辦」後，並無進一步之言語或動作，難以依
      被告前述言語，遽認被告有恐嚇行為云云，顯有違誤。
  ４、再設若如蔡順情及蔡順茂無恐嚇行為，許見士豈會向告訴
      人許訓嚴轉述蔡順情及蔡順茂之恐嚇行徑，可見蔡順情及
      蔡順茂確有恐嚇行為，許見士方會向許訓嚴加以轉述。
（二）高檢署所謂被告並無告訴意旨（二）所稱之99年5 月某日
      恐嚇取財行為云云，顯有違誤。
  １、被告蔡順情係以電話向告訴人許訓嚴恫稱：若不返還新臺
      幣（下同）94萬元，要叫3 、4 個人過去，許訓嚴自無即
      時加以錄音之可能，此與常情並無不符。高檢署徒以許訓
      嚴並未錄音，遽認許訓嚴所稱不足採信，顯有違誤。
  ２、本件系爭合夥之當事人僅有蔡順情、許訓嚴及劉素華3 人
      ，其他人對於系爭合夥事務並無瞭解，蔡順情為何需要3
      、4 個對系爭合夥事務毫無瞭解之人，前往釐清案情。
  ３、又蔡順情如欲收取債權，逕可要求許訓嚴以開立支票或匯
      款方式支付，何須叫3 、4 個人過去。
  ４、高檢署處分書為被告設詞卸責，其認定均與常理相悖，顯
      有違誤。
（三）高檢署所謂被告並無告訴意旨（三）所稱之99年6 月30日
      恐嚇取財行為云云，顯有違誤。
  １、由告證三之錄影擷取畫面，可知被告蔡順情與蔡順茂確有
      對許訓嚴為恐嚇之行為。該錄影擷取畫面呈現蔡順茂與許
      訓嚴之座位間原有桌子相隔，嗣蔡順茂移動至許訓嚴正對
      面、距離甚近，後更起身貼近許訓嚴，頭部幾與許訓嚴相
      觸，許見士於蔡順茂貼近許訓嚴後，到場坐至許訓嚴身旁
      。由蔡順茂貼近許訓嚴之行為，可知蔡順茂確有對許訓嚴
      表示「社會事，社會辦」之恐嚇言詞，蔡順茂貼近許訓嚴
      之行為顯非正常商議事情之舉措，而為挑釁、威嚇之常見
      行徑，如蔡順茂無恐嚇行為，為何有該貼近許訓嚴之挑釁
      、威嚇行徑。蔡順情全程在場，對蔡順茂此行為卻未加以
      制止，可見蔡順情與蔡順茂為共犯。高檢署處分書僅稱蔡
      順茂自其座位換至許訓嚴身旁，對於蔡順茂貼近許訓嚴、
      頭部幾與許訓嚴相觸之行徑置而不論，顯有違誤。
  ２、許見如就蔡順茂如何貼近許訓嚴，如何出言恫稱：社會事
      ，社會辦指證歷歷，可見蔡順情、蔡順茂之恐嚇行為並非
      僅有許訓嚴之指證，高檢署所謂除許訓嚴有指訴被告上開
      所稱之言語外，無其他證人作為佐證云云，顯屬無據。
  ３、許訓嚴對蔡順茂之恐嚇，雖當場答稱：有理走遍天下，無
      理寸步難行，但此為許訓嚴為顧及自身顏面與辦公室其他
      人員安全之反應，不能據此推論許訓嚴並未畏懼，否則許
      訓嚴何以要求許見士坐在身旁保護，何況，蔡順茂之行為
      已足使一般人心生畏懼，自已構成恐嚇。
  ４、由許見如所稱：伊等害怕，所以請公司的兩個業務留下來
      保護伊等，益可知被告之行為已足使一般人心生畏懼，甚
      且，蔡順茂於有他人在場時，仍敢貼近許訓嚴加以恐嚇，
      則大邁公司其他員工在場，亦無法使許訓嚴不致畏懼。
  ５、高檢署處分書所謂「社會事，社會辦」之言語，可能係指
      欲找社會有力人士出面解決或欲循司法途徑解決，並非恐
      嚇云云，顯屬無據。
  ６、告訴人所使用之錄影設備僅有影像，並無聲音，此為一般
      常態，高檢署竟因此認為錄影畫面不足為證，顯屬無據。
  ７、恐嚇既係指以將來惡害之通知恫嚇他人，則被告以「社會
      事，社會辦」言詞恫嚇聲請人，且起身貼近告訴人許訓嚴
      ，頭部幾與許訓嚴相觸，已構成恐嚇，至於現場人數各是
      多少，與被告所為是否構成恐嚇，毫無關聯。聲請人受恫
      嚇後，時時擔心被告將於不特定時點，對聲請人不利，聲
      請人顯已心生畏懼。而聲請人方面在場之人，係被告對聲
      請人為恐嚇行為後方到場，此觀諸許見如稱：伊等害怕，
      所以請公司的兩個業務留下來保護伊等，即可明瞭，自不
      能據此推論聲請人不致心生畏懼。且該等在場之人僅為大
      邁公司員工，無保護聲請人之特殊能力，聲請人仍深感畏
      懼。若以人數多寡作為認定是否構成恐嚇之標準，則所有
      之恐嚇行為均無法成罪，因被害人可向司法機關尋求保護
      ，而司法機關之人數定較歹徒為多，可見高檢署處分書之
      認定實屬荒謬。
（四）高檢署所謂被告並無告訴意旨（四）所稱之99年7 月27日
      無故侵入住居、恐嚇取財行為云云，顯有違誤。
  １、倘許見如允許被告停留於屋內，又豈會通知警察到場處理
      ，可知許見如確曾要求被告離去，被告仍拒絕離去。而公
      司小姐倒茶予被告，並非受許見如指示所為，高檢署據此
      推論被告停留於大邁公司係經許見如同意，顯屬無據。
  ２、由許見如通知警察到場處理，即可知被告行徑已使許見如
      心生畏懼，方會請求警方到場保護。被告確有恐嚇行為。
  ３、蔡順情於99年7 月27日前往找尋許訓嚴，係夥同其他3 名
      與系爭合夥毫無關係之男子，並未偕同會計人員前往，可
      見蔡順情並非前往討論合夥事宜，何況，縱被告蔡順情係
      為處理合夥事宜而前往大邁公司，但告訴人許見如既已表
      示許訓嚴不在該處，並請渠等離去，渠等拒不離去之行徑
      ，顯已違法。
  ４、蔡順茂、蔡農葳為本案之共犯，渠等所謂許見如未要求渠
      等離去云云，僅係卸責之詞，不足採信。
  ５、被告蔡順情一至大邁公司，即逕行進入內部辦公室，以手
      持文件敲打會計小姐座位OA隔板，大聲稱：會計做錯帳也
      有責任，致該會計小姐深受驚嚇而哭泣，許見如在旁深恐
      蔡順情將出手傷害自己，此有告證四錄影擷取畫面可資佐
      證，可見被告確有恐嚇行為。
  ６、告訴人所使用之錄影設備僅有影像，並無聲音，此為一般
      常態，高檢署竟因此認為錄影畫面不足為證，顯屬無據。
（五）綜觀被告蔡順情多次夥同數名與系爭合夥毫無關係之男子
      ，前往找尋許訓嚴，可知蔡順情確欲非法索討94萬元，而
      對告訴人加以恐嚇，否則，何以被告蔡順情不偕同會計人
      員到場，何以多次到場，均未事先約定時間。
（六）大邁公司之員工對於被告之恐嚇行為均有目擊，員警亦曾
      至現場處理，板橋地檢署就該等證據均未加調查，即逕行
      對被告處分不起訴，而高檢署竟未將本件發回再加調查，
      顯有違誤。
（七）綜前所述，被告犯罪事證明確，高檢署駁回告訴人之再議
      ，顯有違誤，更屬偏頗。爰為此聲請准予裁定將本件交付
      審判等語。
三、按刑事訴訟法第258 條之1 規定，告訴人得向法院聲請交付
    審判，此係對於檢察官不起訴或緩起訴裁量權制衡之一種外
    部監督機制，法院僅就檢察官所為不起訴或緩起訴之處分是
    否正確加以審查，以防止檢察機關濫權。依此立法精神，同
    法第258 條之3 第3 項規定：法院就交付審判之聲請為裁定
    前，得為必要之調查。所謂得為必要之調查，係指調查證據
    之範圍應以偵查中曾顯現者為限，不可就新提出之證據再為
    調查，亦不可蒐集偵查卷以外之證據，否則將與刑事訴訟法
    第260 條之再行起訴規定混淆不清（臺灣高等法院91年4 月
    25日刑庭會議法律問題研討意見參照）。又法院於審查交付
    審判之聲請有無理由時，除認為告訴人所指摘不利被告之事
    證未經檢察機關詳為調查或斟酌，或不起訴處分書所載理由
    違背經驗法則、論理法則或其他證據法則者外，不宜率予交
    付審判（法院辦理刑事訴訟案件應行注意事項第118 項參照
    ）。至上開所謂告訴人所指摘不利被告之事證未經檢察機關
    詳為調查，係指告訴人所提出請求調查之證據，檢察官未予
    調查，且若經調查，即足以動搖原偵查檢察官事實之認定及
    處分之決定；倘調查結果，尚不足以動搖原事實之認定及處
    分之決定者，仍不能率予交付審判。
四、再按犯罪事實應依證據認定之，無證據不得認定犯罪事實，
    刑事訴訟法第154 條第2 項定有明文。次按犯罪事實之認定
    ，應憑真實之證據，倘證據是否真實尚欠明確，自難以擬制
    推測之方式，為其判斷之基礎。而認定犯罪事實之證據係指
    足以認定被告確有犯罪行為之積極證據而言，該項證據自須
    適合於被告犯罪事實之認定，始得採為斷罪之資料。刑事訴
    訟上證明之資料，無論為直接或間接證據，均須達於通常一
    般之人均不致有所懷疑，而得確信其為真實之程度，始得據
    為有罪之認定。若關於被告是否犯罪之證明未能達此程度，
    而有合理懷疑之存在，致使無從形成有罪之確信，根據「罪
    證有疑，利於被告」之證據法則，即不得遽為不利被告之認
    定；以情況證據斷罪時，尤須基於該證據在直接關係上所可
    證明之他項情況事實，本乎推理作用足以確證被告有罪，方
    為合法，不得徒憑主觀上之推想，將一般經驗有利被告之其
    他合理情況逕予排除（最高法院53年臺上字第656 號、29年
    上字第3105號、76年臺上字第4986號、32年上字第67號判例
    意旨參照）。
五、經查：
（一）告訴意旨所稱99年5月11日恐嚇取財罪嫌部分：
  １、查證人許見士雖於偵查中證稱：「... 被告跟他弟弟蔡順
      茂一起過來... 蔡順茂接著說這件事跟我哥哥處理好，如
      果沒有處理好就由我來處理，這就是社會事，社會事用社
      會來處理」、「當初他講這句話時表情兇惡，他的意思我
      認為他要找其他外面的人來處理，找流氓來處理」等語（
      見臺灣板橋地方法院檢察署100 年度他字第694 號偵查卷
      第28頁）；惟證人蔡順茂證稱：「（問：有無在99年5 月
      11 日 下午跟你哥哥到告訴人公司向許見士恐嚇稱社會事
      社會辦？）我當天有去，但是去查庫存資料，我跟許見士
      稱把帳對清楚，如果是我來主導處理此事，角度不同，我
      會走法律程序，我沒有說社會事社會辦，我有說我來處理
      角度不一樣，我會抓他違反商業會計法的部分」等語（見
      同上偵查卷第28頁）。是此部分除證人許見士證述蔡順茂
      曾以「社會事，社會辦」之言語恐嚇證人許見士之外，並
      無其他證人或物證可資作為佐證，則證人許見士此部分之
      證述是否屬實，尚非無疑。又聲請人等2 人並非當場目擊
      之人，對於被告及蔡順茂曾向許見士表示「社會事，社會
      辦」之情，係事後自證人許見士處所得知之傳聞，證人許
      見士之證述既尚有可疑，業如上述，則實難據此執為不利
      於被告之認定。
  ２、又縱使蔡順茂確實曾向許見士表示「社會事，社會辦」之
      言語，然查，該等言語或係一般人民於私下解決糾紛之協
      調用語，其含意可能係欲找其他社會有力人士出面解決，
      或欲另循司法途徑解決之多重詮釋，又所謂「社會有力人
      士」可能是具解決糾紛能力之社會上德高望重之人，或協
      助處理民眾糾紛之民意代表等。是單以上開言語，難認被
      告有何以將來惡害之通知恫嚇他人之意，且被告等人語畢
      後，又無進一步之言語或肢體動作可資佐證其上開言語確
      含有恐嚇之意，是自難僅以上開言語而逕認被告及蔡順茂
      有向證人許見士恐嚇之情。
（二）告訴意旨所稱99年5月某日恐嚇取財罪嫌部分：
      聲請人許訓嚴於偵查中自承：「被告是用打電話給我，跟
      我說94萬元不還，要叫3 、4 個人過去，因為被告用電話
      ，所以我沒有用電話錄音，沒有證據可以證明」等語（見
      同上偵查卷第12頁），聲請人許見如於偵查中亦自承：「
      因為我沒有預見被告會出言恐嚇，所以沒有準備錄音」等
      語（見同上偵查卷第12頁）。是此部分除聲請人許訓嚴之
      指訴外，查無其他證人或物證可資佐證，則聲請人許訓嚴
      此部分之指訴是否屬實，要非無疑。再者，被告與聲請人
      間確有債務糾紛，此為聲請人所不否認，則被告要叫3 、
      4 個人過去，或係為釐清債務或收取債權，亦非無可能，
      縱聲請人稱系爭合夥之當事人僅有被告蔡順情、聲請人許
      訓嚴及案外人劉素華3 人，其他人對於系爭合夥事務並無
      瞭解，然被告所稱欲一同前往之3 、4 人，可能係具有協
      調糾紛能力之社會上德高望重之人，或可能係從事相關業
      務之工作經驗、可協助對帳之人，是尚難以此遽認被告涉
      有恐嚇取財之犯行。
（三）告訴意旨所稱99年6月30日恐嚇取財罪嫌部分：
  １、聲請人許訓嚴雖於偵查中自承：「被告帶兩個人進來，共
      3 人，另有兩人在外面，後來我兒子離開後，被告的弟弟
      坐在我旁邊跟我說『社會事，社會辦』，我回答說『有理
      走遍天下，無理寸步難行』，被告的弟弟又說『那天你不
      在，我跟我哥哥來，我那個氣勢，你有沒有嚇到』，我回
      答說『誰怕你們』」等語（見同上偵查卷第13頁），惟證
      人蔡順茂、蔡農葳及被告蔡順情均否認證人蔡順茂有說過
      「社會事，社會辦」之言語，且參酌聲請人等提供之監視
      錄影光碟，該錄影光碟僅有影像，沒有聲音，故僅能由影
      像顯示之動作外觀觀察之，而該錄影光碟顯示許訓嚴之子
      許見士原坐於聲請人許訓嚴左邊第一位，蔡順茂坐於右手
      邊第一位，期間許見士曾短暫離開座位，蔡順茂曾自其座
      位換到許見士座位坐下，並與聲請人許訓嚴說話等情，有
      臺灣板橋地方法院檢察署勘驗筆錄1 份在卷可參（見同上
      偵查卷第108 頁），是此部分除聲請人許訓嚴指訴蔡順茂
      有說「社會事，社會辦」之言語，且被告知情之外，並無
      其他證人或物證可為佐證，則聲請人許訓嚴此部分指訴是
      否屬實，亦非無疑。況且，觀諸上開聲請人提出之監視錄
      影光碟，證人蔡順茂於移至許見士原座位坐下後，確有如
      聲請人所述之稍微貼近聲請人，頭部幾與聲請人相觸之情
      形，然僅持續約數秒鐘，其後蔡順茂與聲請人即維持隔壁
      座位正常之距離交談，嗣後許見士回座，蔡順茂亦移回原
      來之座位後，聲請人與蔡順茂間亦持續有交談之動作，且
      維持一般正常之座位距離，該二人交談之動作約持續有20
      餘分鐘，期間許訓嚴之手臂一直有在空中比畫之肢體動作
      ，然並未特別激烈，亦未見有何因受恐嚇而反擊或退縮之
      情，其比畫之動作形似輔助其談話之內容，有卷附上開監
      視錄影光碟片可佐，是由上開監視錄影內容以觀，蔡順茂
      縱有數秒之時間貼近聲請人，然此屬與人談話或移動座位
      時之常情，而聲請人嗣後仍持續與蔡順茂交談，且未見其
      因所指訴蔡順茂之上開言詞而有何畏懼退縮之情，再揆諸
      聲請人前開於偵查中所述，堪認其未因蔡順茂上開言語而
      心生畏懼，是自難遽認被告涉有恐嚇取財之犯行。
  ２、聲請人許見如雖於偵查中指稱：「... 因為當時我有參加
      這個會談，我坐在旁邊，被告的弟弟的行為舉止，趨身到
      我爸爸的身旁，靠近我爸爸，以類似的方式恐嚇我爸爸，
      因為辦公室有4 個小姐，我們害怕，所以請公司的兩個業
      務留下來保護我們」等語（見同上偵查卷第13頁），然參
      諸聲請人提供之上開監視錄影光碟所示，上開現場被告方
      面有被告與蔡順茂、蔡農葳共3 人在場，聲請人方面有許
      訓嚴、許見如與許見士及公司員工4 人（其後又加入1 人
      ，其中共有6 名男子，2 名女子即聲請人許見如及會計）
      共8 人在場，有上開監視錄影光碟勘驗筆錄1 份在卷可參
      ，而縱然人數多寡並非必然是認定是否構成恐嚇之標準，
      然被告與同去之2 人，係一般正常身型約30至40歲之男子
      ，並非特別魁梧，聲請人又未指訴被告蔡順情及另2 人有
      攜帶何工具或可資為兇器之物品，亦未見被告等人有何足
      使人心生畏懼之肢體舉動，而本件會談之場所又係聲請人
      之公司，自難認定聲請人有因此而心生畏懼之情。再者，
      觀諸上開監視錄影畫面，在場之人均係坐在椅子上交談，
      其中並有會計人員坐於中間位置，此有聲請人提出之監視
      錄影光碟及翻拍照片在卷可憑，由上開畫面所示，並未見
      渠等有何人有特別激動或威嚇之動作，是被告及蔡順茂、
      蔡農葳於偵查中所言渠等僅係對帳等語，應值採信，益徵
      聲請人等2 人不致因此心生畏懼。
  ３、又縱使蔡順茂確曾對聲請人稱「社會事，社會辦」之言語
      ，然該等言語之可能含意，已如前述，尚不得僅以此等言
      語而無其他進一步言語或肢體動作，即逕認被告有何恐嚇
      取財之犯行。
（四）告訴意旨所稱99年7 月27日受退去之要求而仍滯留之侵入
      住宅、恐嚇取財罪嫌部分：
  １、按刑法第306 條規定之無故侵入住宅罪，係為保障人民居
      住自由，所保護之法益乃個人居住場所有不受其他無權者
      侵入或滯留其內干擾破壞權利。依據同條第2 項規定，倘
      行為人受他人要求離開其住居、建築物等而不離去者，固
      可能構成受退去之要求而仍留滯之行為，惟須達何種程度
      方得予以刑事處罰，自應參酌他人要求退去之舉止、情境
      、留滯該處之原因、留滯時間長短、所處環境能否立即離
      去等客觀條件，依個案情形判斷之，非謂一經他人要求退
      去而未立即離去，即構成不法留滯行為，臺灣高等法院98
      年度上易字第1766號判決要旨可資參照。
  ２、查證人蔡順茂於偵查中證稱：99年7 月27日有跟被告、蔡
      農葳及另一名男子一起到聲請人公司的營業區，並證稱：
      「當天許見如沒有叫我們離開，他叫我們在辦公室等，我
      怕影響他們，所以我們就在辦公室外的出貨區等，後來許
      見如跟警察一起來，我們也覺得莫名其妙，後來我們有一
      起到警察局協調，協調帳目不清之事，但沒有結果」等語
      （見同上偵查卷第28至29頁）；證人蔡農葳亦於偵查中證
      稱：99年7 月27日有跟被告、蔡順茂及另一名男子一起到
      聲請人公司的營業區，並證稱：「當天我們去時許訓嚴不
      在，許見如過來，我們跟許見如說要找她爸爸，她說她爸
      爸不在，我們請她撥電話給她爸爸，她說等一下，她就離
      開去打電話，許見如沒有叫我們離開，後來他們的小姐有
      倒茶請我們喝，之後警察過來，許見如跟警察不知道說了
      什麼，警察有查我們證件，要我們離開，之後我們就離開
      」等語（見同上偵查卷第29頁），許見如於偵查中亦自承
      ：「... 因為我說我沒有辦法對帳，改天約時間再過來，
      間接的表示請他們離開」、「（問：你有無直接請他們離
      開？）我不記得」等語（見同上偵查卷第14頁）；又參諸
      聲請人提供之上開監視錄影光碟，該錄影光碟亦僅有影像
      ，沒有聲音，故僅能以影像所顯示之動作觀察，該內容顯
      示被告蔡順情與蔡順茂、蔡農葳及另一名男子一同前往聲
      請人的公司，該4 人先在營業區門口外徘徊，之後進入營
      業區後坐在椅子上，且多半靠近門口處之位置，其中1 人
      進入營業區內後方未久又出來，該4 人停留約17分鐘許，
      之後警察到來，上開4 人與警察交談數分後始離開營業區
      ，於停留期間，聲請人公司員工到茶水予被告等4 人喝後
      ，返回辦公室等情，有上開勘驗筆錄1 份及監視錄影光碟
      在卷可參。而由上開畫面所示，並無法判斷於被告等4 人
      在聲請人公司期間，聲請人許見如有要求該4 人離開公司
      之舉動，又被告既為聲請人許訓嚴之合夥人，此亦為許訓
      嚴所不否認，則渠等至聲請人公司係為處理解除合夥之事
      宜，因未能獲得解決而滯留屋內，衡情並非無故不退去，
      且被告等人在聲請人公司滯留期間，該公司員工並曾倒茶
      予被告等人喝，尚難認被告等人滯留期間係未經聲請人許
      見如之同意，觀諸前開說明，此即與受退去之要求而仍留
      滯之侵入住宅罪之構成要件不符。又由上開監視錄影畫面
      所示，未見被告等人有如聲請人許見如所述之態度蠻橫囂
      張或有加害聲請人等生命、身體、自由、名譽或財產之意
      思表示，要難認被告有惡害通知之情事，是被告此部分所
      為，縱使有較大聲說話或語氣不佳或肢體動作較大之情，
      而使聲請人許見如感到不適，然此與恐嚇取財之構成要件
      實屬有間，尚無成立該罪責之餘地。又聲請人許見如雖通
      知警察到場處理，然一般民眾通知警察到場之原因不一而
      足，或有協助處理糾紛，或有維持秩序，或有請警察到場
      驅趕鬧事之人，然此尚無法證明許見如於請警察到場前確
      有要求被告等4 人退去之行為，或許見如有何遭被告以將
      來惡害通知之恐嚇取財犯行。
（五）綜上所述，本案依據原偵查案卷所存之證據資料，尚無證
      據證明被告有聲請人2 人所指述之犯行。從而，本件並無
      積極證據足以證明被告有恐嚇取財及受退去之要求而仍留
      滯之情事，揆諸前揭說明，自難僅憑聲請人指訴，遽爾推
      定被告有其所指犯罪事實，應認被告罪嫌尚屬不足。原偵
      查、再議機關依偵查所得證據，認並無證據證明被告有上
      開罪嫌，乃以其犯罪嫌疑不足為由，先後為不起訴處分及
      再議駁回處分，核無不合。至聲請人稱聲請人公司之員工
      對於被告之恐嚇行為均有目擊，員警亦曾至現場處理，臺
      灣板橋地方法院檢察署就該等證據均未加調查，即逕行對
      被告處分不起訴，臺灣高等法院檢察署亦未將本件發回再
      加調查，顯有違誤云云。然查，臺灣板橋地方法院檢察署
      檢察官曾請聲請人通知公司小姐一併自行到庭，惟於偵查
      中聲請人方面卻仍僅有聲請人2 人及證人許見士到庭乙節
      ，此有100 年2 月24日訊問筆錄及同年3 月3 日點名單及
      訊問筆錄在卷可憑；又上開聲請人所指摘不利被告之事證
      縱經調查，亦僅係證明被告等人是否有聲請人所指訴之上
      開言語或動作，然查被告等人縱曾有如聲請人上開所指訴
      之言語或動作，惟尚無足以證明被告有何恐嚇取財或受退
      去之要求而仍留滯之犯行，業如前述，是其調查結果顯亦
      尚不足以動搖原事實之認定及處分之決定。聲請人猶執陳
      詞，指摘不起訴及駁回再議等處分不當，聲請交付審判，
      非有理由，應予駁回。
據上論結，應依刑事訴訟法第258 條之3 第2 項前段，裁定如主
文。
中    華    民    國   100    年    9     月    6     日
                  刑事第十四庭  審判長法  官  吳幸娥
                                      法  官  廖欣儀
                                      法  官  傅明華
以上正本證明與原本無異。
本裁定不得抗告。
                                      書記官  黃頌棻
中    華    民    國   100    年    9     月    6     日